臺灣臺北地方法院刑事裁定　
110年度聲再字第28號
聲  請  人  
即受判決人  吳潤壹




上列聲請人即受判決人因傷害案件，對於本院中華民國104年5月
5日所為104年度易字第282號確定判決，聲請再審，本院裁定如
下：
    主  文
再審之聲請駁回。
    理  由
一、聲請意旨詳如刑事聲請再審狀所載。
二、按刑事訴訟法第420條第1項第6款原規定「因發現確實之新
    證據，足認受有罪判決之人應受無罪、免訴、免刑或輕於原
    判決所認罪名之判決者」，為得聲請再審原因之一。嗣該條
    款於104年2月4日修正為：「因發現新事實、新證據，單獨
    或與先前之證據綜合判斷，足認受有罪判決之人應受無罪、
    免訴、免刑或輕於原判決所認罪名之判決者」，並同時增訂
    第3項：「第一項第六款之新事實或新證據，指判決確定前
    已存在或成立而未及調查斟酌，及判決確定後始存在或成立
    之事實、證據」。是以，無論修法前後，於判決確定前已存
    在或成立，且經法院調查及斟酌之證據，仍均非該條款規定
    所謂之「新證據」，自不能據為聲請再審之原因（參照最高
    法院 106年台抗字第97號裁定意旨）。又再審之聲請，經法
    院認無再審理由而以裁定駁回後，不得更以同一原因聲請再
    審；法院認為聲請再審之程序違背規定者，應以裁定駁回之
    ，刑事訴訟法第434條第2項、第433條分別定有明文。所謂
    同一原因，係指同一事實之原因而言，是否為同一事實之原
    因，應就重行聲請再審之事由暨其提出之證據方法，與已經
    實體裁定駁回之先前聲請，是否完全相同，予以判斷，若前
    後二次聲請再審原因事實以及其所提出之證據方法相一致者
    ，即屬同一事實之原因，自不許其更以同一原因聲請再審（
    最高法院107年度台抗字第166號裁定意旨參照）。
三、經查：
　㈠聲請人即受判決人吳潤壹以監視器畫面係黑白，原確定判決
    判斷有誤，並主張原確定判決之勘驗筆錄記載有錯，不足以
    認定聲請人有傷害犯行云云，聲請再審，並提出監視錄影畫
    面翻拍照片4張為憑。然原確定判決以監視器錄影畫面與勘
    驗筆錄為認定聲請人犯罪之證據，是該監視器錄影畫面及勘
    驗筆錄均非新證據。況聲請人前屢以同一事實之原因聲請再
    審，迭經本院駁回，並經臺灣高等法院駁回抗告，有本院10
    6年度聲再字第6號、第31號、107年度聲再字第5號、第20號
    、108年度聲再字第12號、第25號、第35號、第40號、109年
    度聲再字第3號、第8號、第15號、第35號裁定、110年度聲
    再字第10號、第21號、臺灣高等法院106年度抗字第1341號
    、107年度抗字第73號、第1038號、第1943號、108年度抗字
    第590號、第1072號、第1546號、第2083號、109年度抗字第
    347號、第675號、第1881號、110年度抗字第260號、第1172
    號、第1486號裁定可查，依刑事訴訟法第434條第2項規定，
    聲請人不得更以同一原因聲請再審，是其聲請再審顯不合法
    。
　㈡至聲請意旨所指其餘各點，無非係依其主觀認定，對原確定
    判決取捨證據之職權行使予指摘，況其所為聲請再審依據之
    本院106年度聲再字第6號、臺灣高等法院108年度抗字第590
    號、109年度抗字第1881號裁定，均非刑事訴訟法第420條第
    1項第6款規定所謂之「新證據」，自不能據為聲請再審之原
    因，附此敘明。
　㈢又本案再審事由既與前案再審之事由及證據方法均屬相同，
    核屬同一原因事實無誤，是本院認顯無通知聲請人到陳述意
    見之必要，併予敘明。
四、依刑事訴訟法第433條，裁定如主文
中　　華　　民　　國　　110 　年　　11　　月　　5 　　日
　　　　　　　　　刑事第十一庭  法　官　林鈺珍
以上正本證明與原本無異。
如不服本裁定，應於送達後5日內，向本院提出抗告狀。
　　　　　　　　　　　　　　　　書記官　葉潔如
中　　華　　民　　國　　110 　年　　11　　月　　5 　　日